【裁判字號】    92,重訴,1333
【裁判日期】    920919
【裁判案由】    侵權行為損害賠償
【裁判全文】
臺灣臺北地方法院民事判決                      九十二年度重訴字第一三三三號
    原      告  甲○○
    被      告  乙○○
右當事人間請求侵權行為損害賠償事件，原告提起附帶民事訴訟，由本院刑事庭裁定
移送前來，本院於民國九十二年九月五日辯論終結，茲判決如左：
    主    文
被告應給付原告新台幣捌佰壹拾柒萬仟元，及自民國九十一年一月三十一日起至清
償日止按年利率百分之五計算之利息。
訴訟費用由被告負擔。
本判決於原告以新台幣貳佰柒拾萬元供擔保後，得假執行。
    事    實
一、原告方面：
（一）聲明：如主文第一項所示，及為以供擔保為條件之假執行宣告。
（二）陳述：民國八十五年六月間，被告向原告佯稱可代原告買賣股票賺錢，原告乃
      陸續將新台幣（下同）八百十七萬三千元交付被告，惟被告並未實際代原告買
      賣股票，且無法將前述款項返還，被告顯已侵害原告之財產權，原告乃依民法
      第一百八十四條第一項之規定，請求被告賠償八百十七萬三千元，及自起訴狀
      繕本送達被告翌日起至清償日止按年利率百分之五計算之利息。
（三）證據：提出付款明細一份、律師函一份、債務證明及協議事項一份（以上均影
      本）為證。
二、被告方面：
（一）聲明：原告之訴及假執行之聲請均駁回。
（二）陳述：依兩造八十八年二月三日所書立之和解協議書第六條，原告不得再行提
      起本件訴訟，其提起本件訴訟並無理由。
（三）證據：提出八十八年二月三日之和解協議書影本一份為證。
    理    由
一、原告起訴主張：被告自民國八十五年六月間起陸續向原告收取八百十七萬三千元
    ，並向原告佯稱前述款項均已依原告指示買入股票，惟被告並未實際買入股票，
    且拒將上開款項返還，乃依民法第一百八十四條第一項之規定，請求被告賠償八
    百十七萬三千元及法定遲延利息各語。被告則以：依兩造間八十八年二月三日所
    書立之和解協議書，兩造已就前述買賣股票糾紛達成和解，依和解協議書第六條
    之規定，原告已不得再向其請求賠償各情，資為抗辯。
二、經查：原告起訴主張被告有向其收受八百十七萬三千元等情，既為被告所不爭，
    且有本院八十八年度訴字第八０四號刑事判決一份在卷可資佐證，應堪信為真實
    。至被告主張兩造曾於八十八年二月三日書立和解協議書等情，復為原告所不爭
    ，且有被告所提和解協議書一份在卷可資佐證，亦堪信為真實。另被告向原告收
    取前述八百十七萬三千元後，並未依原告指示購買股票等情，亦經本院以八十八
    年度訴字第八０四號刑事案件認定無訛在卷，經審其前開認定，主要係比對交易
    資料及證人李芳玲之帳冊所為，並無不當，亦得堪信為真實。則本件應予認定者
    厥為：依和解協議書第六條之約定，原告是否已拋棄其本件之損害賠償請求權？
（一）按「和解有使當事人所拋棄之權利消滅及使當事人取得和解契約所訂明權利之
      效力。」民法第七百三十七條定有明文。惟因當事人因和解契約所取得或喪失
      之權利，應僅限於和解契約所明定之項目，並不及於和解契約後當事人依另外
      原因事實所產生之權利。
（二）查：兩造間之和解協議書第六條僅約定如下：「甲（指原告）、乙（指被告）
      均確認在和解協議時兩造間除前揭訴訟等案件外，並無任何繫屬法院之案件，
      惟如嗣後發現仍存在，雙方均同意無條件向法院撤回或聲請撤銷之。」（見本
      院卷第四十二頁），而第六條中所謂「前揭等訴訟案件」，依和解協議書第一
      條、第二條、第五條之約定，應係指本院台北簡易庭八十七年度北簡字第一七
      ０五九號民事簡易案件、本院八十七年度裁全字第三四二四號假扣押案件、本
      院八十七年度民執全申字第二二六一號強制執行案件及台灣台北地方法院檢察
      署八十七年度偵字第二五七一二號刑事案件，此觀卷附之和解協議書（見本院
      卷第四十一頁及第四十二頁）即明。而上述案件主要係因被告變造兩造於八十
      七年三月九日另行書立之「債務證明及協議事項」所起等情，亦有原告所提前
      述「債務證明及協議事項」一份及本院八十八年度訴字第八０四號刑事判決一
      份在卷可資佐證，準此，即堪認被告所提兩造間之和解協議書，僅係就被告持
      變造之「債務證明及協議事項」並加以行使之事實部分加以和解，原告因系爭
      和解協議書所拋棄之損害賠償請求權，僅針對被告行使前述變造私文書之侵權
      行為部分，並不及於原告本件所主張未實際購買股票行使詐術之侵權行為部分
      。是以，被告抗辯依系爭和解協議書第六條之約定，原告不得提起本訴請求云
      云，洵不足取，被告仍應負侵權行為之損害賠償責任。
三、從而，原告依民法第一百八十四條第一項之規定，請求被告賠償八百十七萬元，
    及自九十年一月三十一日（即起訴狀繕本送達被告翌日）起至清償日止，按年利
    率百分之五計算之利息，即無不合，應予准許。
四、原告陳明願供擔保，聲請宣告假執行，核無不合，爰酌定相當擔保金額准許之。
五、據上論結：本件原告之訴為有理由，依民事訴訟法第七十八條，第三百九十條第
    二項判決如主文。
中      華      民      國    九十二    年      九      月     十九     日
                                  民事第六庭  法  官    詹駿鴻
正本係照原本作成
如對本判決上訴，須於判決送達後廿日內向本院提出上訴狀
中      華      民      國    九十二    年      九      月    二十二    日
                                              書記官    官碧玲


司法院資訊處製作；財團法人民間司法改革基金會備份。
